臺灣臺中地方法院刑事裁定
                                     111年度聲字第2039號
聲  請  人  臺灣臺中地方檢察署檢察官
受  刑  人  鄧承恩



上列聲請人因受刑人數罪併罰有二裁判以上，聲請定其應執行刑
（111年度執聲字第1482號），本院裁定如下：
    主    文
甲○○所犯如附表所示之罪，所處各如附表所示之刑，應執行有期
徒刑伍年貳月。
    理    由
一、聲請意旨略以：受刑人甲○○犯數罪，先後經判決確定如附表
    ，應依刑法第53條、第51條第5款規定，定其應執行之刑，
    爰依刑事訴訟法第477條第1項之規定聲請裁定等語。
二、按數罪併罰，有二裁判以上者，依第51條之規定，定其應執
    行之刑；數罪併罰，分別宣告其罪之刑，宣告多數有期徒刑
    者，於各刑中之最長期以上，各刑合併之刑期以下，定其刑
    期。但不得逾30年，刑法第53條、第51條第5款分別定有明
    文。次按定應執行刑，不僅攸關國家刑罰權之行使，於受刑
    人之權益亦有重大影響，除顯無必要或有急迫情形外，法院
    於裁定前，允宜予受刑人以言詞、書面或其他適當方式陳述
    意見之機會，程序保障更加周全（最高法院110年度台抗大
    字第489號裁定意旨參照）。
三、經查，受刑人因如附表所示之罪，經先後判處如附表所示之
    刑，均經分別確定在案，有如附表所示之判決書及臺灣高等
    法院被告前案紀錄表各1份在卷可稽。茲檢察官聲請定其應
    執行之刑，本院審核認聲請為正當。復經本院函請受刑人於
    文到後7日內就本件檢察官聲請定應執行刑陳述意見，該函
    文已合法送達受刑人，惟受刑人未於期限內陳述意見等情，
    此有本院送達證書1份附卷足憑，已給予受刑人陳述意見之
    機會，再參酌受刑人所犯如附表所示各罪之犯罪態樣、時間
    間隔、侵害法益，暨考量各罪合併後之不法內涵、罪責原則
    及合併刑罰所生之效果等情，依限制加重原則，應定其應執
    行之刑。
四、依刑事訴訟法第477條第1項，刑法第53條、第51條第5款，
    裁定如主文。
中　　華　　民　　國　　111 　年　　8 　　月　　31　　日
                  刑事第十七庭  法  官  林依蓉
以上正本證明與原本無異。
如不服本裁定，應於送達後5日內，向本院提出抗告狀。（應附
繕本）
                                書記官  蕭訓慧
中　　華　　民　　國　　111 　年　　8 　　月　　31　　日
附表：
編號  １ ２ ３ 罪名  詐欺 詐欺 詐欺 宣告刑  有期徒刑1年7月 有期徒刑1年3月 有期徒刑1年4月 (共3罪) 犯罪日期  108年12月26日至109年1月10日 109年1月7日 ①109年1月7日至8日 ②109年1月7日至8日 ③109年1月7日至8日 偵查（自訴）機關 年度案號   臺灣臺中地方檢察署 109年度偵字第12193、22450號 臺灣臺中地方檢察署 109年度偵字第12193、22450號 臺灣臺中地方檢察署 109年度偵字第12193、22450號 最後事實審 法院 臺灣臺中地方法院 臺灣臺中地方法院 臺灣臺中地方法院  案號 109年度金訴字第402號 109年度金訴字第402號 109年度金訴字第402號  判決日期 110年9月29日 110年9月29日 110年9月29日 確定判決 法院 臺灣臺中地方法院 臺灣臺中地方法院 臺灣臺中地方法院  案號 109年度金訴字第402號 109年度金訴字第402號 109年度金訴字第402號  判決確定日期 110年11月2日 110年11月2日 110年11月2日 是否為得易科罰金、易服社會勞動之案件  否 否 否 備註  臺灣臺中地方檢察署 111年度執字第407號（編號1至10經臺灣高等法院臺中分院111年度聲字第934號裁定應執行有期徒刑4年2月） 臺灣臺中地方檢察署 111年度執字第407號（編號1至10經臺灣高等法院臺中分院111年度聲字第934號裁定應執行有期徒刑4年2月） 臺灣臺中地方檢察署 111年度執字第407號（編號1至10經臺灣高等法院臺中分院111年度聲字第934號裁定應執行有期徒刑4年2月） 

編號  ４ ５ ６ 罪名  詐欺 詐欺 詐欺 宣告刑  有期徒刑1年2月 (共3罪) 有期徒刑1年3月 有期徒刑1年6月 犯罪日期  ①109年1月7日至8日 ②109年1月6日至8日 ③109年1月8日至9日 109年1月13日至15日 109年1月12日至16日 偵查（自訴）機關 年度案號   臺灣臺中地方檢察署 109年度偵字第12193、22450號 臺灣臺中地方檢察署 109年度偵字第22100、27783號 臺灣臺中地方檢察署 109年度偵字第22100、27783號 最後事實審 法院 臺灣臺中地方法院 臺灣高等法院臺中分院 臺灣高等法院臺中分院  案號 109年度金訴字第402號 110年度金上訴字第1461號 110年度金上訴字第1461號  判決日期 110年9月29日 110年11月2日 110年11月2日 確定判決 法院 臺灣臺中地方法院 臺灣高等法院臺中分院 臺灣高等法院臺中分院  案號 109年度金訴字第402號 110年度金上訴字第1461號 110年度金上訴字第1461號  判決確定日期 110年11月2日 110年12月7日 110年12月7日 是否為得易科罰金、易服社會勞動之案件  否 否 否 備註  臺灣臺中地方檢察署 111年度執字第407號（編號1至10經臺灣高等法院臺中分院111年度聲字第934號裁定應執行有期徒刑4年2月） 臺灣臺中地方檢察署 111年度執字第320號（編號1至10經臺灣高等法院臺中分院111年度聲字第934號裁定應執行有期徒刑4年2月） 臺灣臺中地方檢察署 111年度執字第320號（編號1至10經臺灣高等法院臺中分院111年度聲字第934號裁定應執行有期徒刑4年2月） 

編號  ７ ８ ９ 罪名  詐欺 詐欺 詐欺 宣告刑  有期徒刑1年1月 有期徒刑1年2月 有期徒刑1年5月 犯罪日期  109年1月13日至15日 109年2月2日至3日 109年3月1日至2日 偵查（自訴）機關 年度案號   臺灣臺中地方檢察署 109年度偵字第22100、27783號 臺灣臺中地方檢察署 109年度偵字第22100、27783號 臺灣臺中地方檢察署109年度少連偵字第250、259、313號、109年度偵字第19729、29348號 最後事實審 法院 臺灣高等法院臺中分院 臺灣高等法院臺中分院 臺灣高等法院臺中分院  案號 110年度金上訴字第1461號 110年度金上訴字第1461號 110年度金上訴字第1455號  判決日期 110年11月2日 110年11月2日 110年11月11日 確定判決 法院 臺灣高等法院臺中分院 臺灣高等法院臺中分院 臺灣高等法院臺中分院  案號 110年度金上訴字第1461號 110年度金上訴字第1461號 110年度金上訴字第1455號  判決確定日期 110年12月7日 110年12月7日 110年12月13日 是否為得易科罰金、易服社會勞動之案件  否 否 否 備註  臺灣臺中地方檢察署 111年度執字第320號（編號1至10經臺灣高等法院臺中分院111年度聲字第934號裁定應執行有期徒刑4年2月） 臺灣臺中地方檢察署 111年度執字第320號（編號1至10經臺灣高等法院臺中分院111年度聲字第934號裁定應執行有期徒刑4年2月） 臺灣臺中地方檢察署 111年度執字第518號（編號1至10經臺灣高等法院臺中分院111年度聲字第934號裁定應執行有期徒刑4年2月） 

編號  １０ １１ １２ 罪名  詐欺 詐欺 詐欺 宣告刑  有期徒刑1年4月 有期徒刑1年4月 （共6罪） 有期徒刑1年3月 （共3罪） 犯罪日期  109年3月1日至2日 ①109年2月6日 ②109年2月4日 ③109年2月4日至5日 ④109年2月6日 ⑤109年2月3日至4日 ⑥109年2月5日 ①109年2月4日至6日 ②109年2月6日 ③108年12月26日至27日 偵查（自訴）機關 年度案號   臺灣臺中地方檢察署109年度少連偵字第250、259、313號、109年度偵字第19729、29348號 臺灣南投地方檢察署 109年度偵字第799、1077、1132、1329、1522、2348、2188、2196、2229、2829、4365、2835號、109年度偵緝字第149、150號、臺灣臺中地方檢察署110年度偵字第25640號 臺灣南投地方檢察署 109年度偵字第799、1077、1132、1329、1522、2348、2188、2196、2229、2829、4365、2835號、109年度偵緝字第149、150號、臺灣臺中地方檢察署110年度偵字第25640號 最後事實審 法院 臺灣高等法院臺中分院 臺灣高等法院臺中分院 臺灣高等法院臺中分院  案號 110年度金上訴字第1455號 110年度金上訴字第1055、1062、1063、1064、1065、1066、1067、1068號 110年度金上訴字第1055、1062、1063、1064、1065、1066、1067、1068號  判決日期 110年11月11日 110年12月30日 110年12月30日 確定判決 法院 臺灣高等法院臺中分院 臺灣高等法院臺中分院 臺灣高等法院臺中分院  案號 110年度金上訴字第1455號 110年度金上訴字第1055、1062、1063、1064、1065、1066、1067、1068號 110年度金上訴字第1055、1062、1063、1064、1065、1066、1067、1068號  判決確定日期 110年12月13日 111年2月8日 111年2月8日 是否為得易科罰金、易服社會勞動之案件  否 否 否 備註  臺灣臺中地方檢察署 111年度執字第518號（編號1至10經臺灣高等法院臺中分院111年度聲字第934號裁定應執行有期徒刑4年2月） 臺灣南投地方檢察署 111年度執字第665號（編號11至12經判決判處應執行有期徒刑2年6月） 臺灣南投地方檢察署 111年度執字第665號（編號11至12經判決判處應執行有期徒刑2年6月） 

編號  １３ (以下空白)  罪名  詐欺   宣告刑  有期徒刑1年2月   犯罪日期  108年12月30日至109年1月13日   偵查（自訴）機關 年度案號   臺灣臺中地方檢察署109年度偵字第27505號   最後事實審 法院 臺灣臺中地方法院    案號 111年度金訴字第131號    判決日期 111年3月30日   確定判決 法院 臺灣臺中地方法院    案號 111年度金訴字第131號    判決確定日期 111年5月3日   是否為得易科罰金、易服社會勞動之案件  否   備註  臺灣臺中地方檢察署 111年度執字第5811號